【裁判字號】    99,易,2598
【裁判日期】    990831
【裁判案由】    竊盜
【裁判全文】
臺灣臺中地方法院刑事判決              99年度易字第2598號
公  訴  人  臺灣臺中地方法院檢察署檢察官
被      告  辛○○
上列被告因竊盜案件，經檢察官提起公訴(99年度偵字第15226號
、第16506號、第16647號)，因被告於準備程序中就被訴事實為
有罪之陳述，經本院裁定進行簡式審判程序，判決如下：
    主  文
辛○○犯如附表所示之攜帶兇器竊盜罪，各處如附表所示之刑。
應執行有期徒刑壹年拾月。
    犯罪事實及理由
一、本案犯罪事實如下：辛○○意圖為自己不法之所有，各於如
    附表所示犯罪時間、地點，分別以如附表所示之犯罪方法，
    為附表所示之攜帶兇器竊盜犯行。嗣經丙○○、甲○○、丁○○等人發現車輛失竊後報警，為警循線查獲；另經警於99
    年6月3日，自臺灣臺中監獄臺中分監借提辛○○外出時，辛○○主動向警方自首如附表編號4、5所示之攜帶兇器竊盜行
    為，而受裁判，始為警查獲該等犯行。
二、上開犯罪事實，有以下證據可資證明：
(一)被告辛○○於警詢、偵查中之自白及本院審理時認罪之自白
    。
(二)證人丙○○、甲○○、丁○○、林銘發、羅財民、林岦宏及
    李振溢於警詢中之指證。
(三)贓物認領保管單、車輛協尋電腦輸入單、車輛尋獲電腦輸入
    單、內政部警政署刑事警察局鑑定書、臺中市警察局第六分
    局現場勘察報告(含刑案現場採證相片)、現場照片等件附卷
    可稽。
三、核被告如附表所為，均係犯刑法第321條第1項第3款之攜帶
    兇器竊盜罪。被告上開5次攜帶兇器竊盜犯行，犯意各別，
    行為互異，應予分論併罰。被告各以一行為同時竊盜如附表
    編號4、5所示各該被害人所有電池，各係一行為觸犯數相同
    罪名，為同種想像競合犯，應從一重各論以攜帶兇器竊盜罪
    。
四、查被告為警查獲如附表編號1、2、3所示犯行時，即於如附
    表編號4、5所示犯行，均未經有偵查犯罪權之機關或人員發
    覺前，主動向借提訊問之警員供出如附表編號4、5所示犯行
    ，並向警方自首而受裁判等情，業據被告於警詢中供明在卷
    ，並有其警詢筆錄1份在卷可憑，是被告如附表編號4、5所
    示2次攜帶兇器竊盜犯行，均合於自首規定，爰各依刑法第
    62條前段規定減輕其刑。
五、依刑事訴訟法第273條之1第1項、第299條第1項前段、第310
    條之2、第454條第1項，刑法第321條第1項第3款、第55條、
    第62條前段、第51條第5款，判決如主文。
本案經檢察官戊○○到庭執行職務。
中    華    民    國    99    年    8    月    31     日
                      臺灣臺中地方法院刑事第5庭
                                法  官  丁智慧
上正本證明與原本無異。
如不服本判決，應於收受送達後10日內向本院提出上訴書狀（應
敘述具體理由並附繕本）。上訴書狀如未敘述理由，應於上訴期
間屆滿後20日內補提理由書於本院。
                                書記官  王志
中    華    民    國    99    年    8    月    31     日
附錄本案論罪科刑法條全文：
刑法第321條第1項第3款
犯竊盜罪而有左列情形之1者，處6月以上5年以下有期徒刑：
3、攜帶兇器而犯之者。
 附表：
┌──┬─────┬─────┬───┬───────────┬─────┬──┐
│編號│犯罪時間  │犯罪地點  │被害人│   犯   罪   方   法  │所處罪刑  │備註│
├──┼─────┼─────┼───┼───────────┼─────┼──┤
│ １ │98年7月25 │臺中縣豐原│丙○○│持所有客觀上足供作兇器│辛○○犯攜│    │
│    │日下午1時 │市○○○路│      │使用之螺絲起子1支(未扣│帶兇器竊盜│    │
│    │許        │1段220號旁│      │案)，竊取車牌號碼6439-│罪，處有期│    │
│    │          │          │      │JV號自小客車(價值為900│徒刑柒月。│    │
│    │          │          │      │00元)得手，供己代步使 │          │    │
│    │          │          │      │用，嗣用畢即丟棄在嘉義│          │    │
│    │          │          │      │市○區○○路859巷口。 │          │    │
├──┼─────┼─────┼───┼───────────┼─────┼──┤
│ ２ │99年2月底 │屏東縣東港│甲○○│持所有客觀上足供作兇器│辛○○犯攜│    │
│    │某時      │鎮○○路1 │      │使用之螺絲起子1支(未扣│帶兇器竊盜│    │
│    │          │段315號旁 │      │案)，竊取車牌號碼0232-│罪，處有期│    │
│    │          │          │      │WZ號自小貨車(價值為100│徒刑柒月。│    │
│    │          │          │      │00元)得手，供己代步使 │          │    │
│    │          │          │      │用，嗣用畢即丟棄在臺中│          │    │
│    │          │          │      │市○○區○○路194之30 │          │    │
│    │          │          │      │號前之停車格。        │          │    │
├──┼─────┼─────┼───┼───────────┼─────┼──┤
│ ３ │99年3月18 │南投縣埔里│丁○○│持所有客觀上足供作兇器│辛○○犯攜│    │
│    │日晚上10時│鎮○○路13│      │使用之螺絲起子1支(未扣│帶兇器竊盜│    │
│    │許        │號前      │      │案)，竊取車牌號碼QM-13│罪，處有期│    │
│    │          │          │      │90號自小客車(價值為500│徒刑柒月。│    │
│    │          │          │      │00元)得手，供己代步使 │          │    │
│    │          │          │      │用，嗣用畢即丟棄在臺中│          │    │
│    │          │          │      │市○○區○○路與福星北│          │    │
│    │          │          │      │路口。                │          │    │
├──┼─────┼─────┼───┼───────────┼─────┼──┤
│ ４ │99年4月1日│臺中縣龍井│遠傳電│持所有客觀上足供作兇器│辛○○犯攜│自首│
│    │或2日凌晨2│鄉○○○段│信股份│使用之螺絲起子2支、剪 │帶兇器竊盜│    │
│    │時許      │水裡社小段│有限公│刀1支(均未扣案)，破壞 │罪，處有期│    │
│    │          │第392號土 │司、臺│基地臺之鐵皮後，竊取遠│徒刑伍月。│    │
│    │          │上之電信基│灣大哥│傳電信股份有限公司所有│          │    │
│    │          │地臺      │大股份│器材內電池8顆(價值4000│          │    │
│    │          │          │有限公│0元)、己○○○○股份有│          │    │
│    │          │          │司    │限公司所有電池16顆(價 │          │    │
│    │          │          │      │值68800元)，得手後，共│          │    │
│    │          │          │      │以14000元之代價，變賣 │          │    │
│    │          │          │      │予不詳之資源回收場，得│          │    │
│    │          │          │      │款供己花用。          │          │    │
├──┼─────┼─────┼───┼───────────┼─────┼──┤
│ ５ │99年4月3日│臺中縣大雅│遠傳電│持所有客觀上足供作兇器│辛○○犯攜│自首│
│    │凌晨2、3時│鄉○○○段│信股份│使用之螺絲起子2支、剪 │帶兇器竊盜│    │
│    │許        │第86之12號│有限公│刀1支(均未扣案)，破壞 │罪，處有期│    │
│    │          │土地上之電│司、威│基地臺之鐵皮後，進入基│徒刑伍月。│    │
│    │          │信基地臺  │寶電信│地臺內，竊取庚○○○股│          │    │
│    │          │          │股份有│份有限公司所有器材內電│          │    │
│    │          │          │限公司│池20顆(價值10000元)、 │          │    │
│    │          │          │      │乙○○○股份有限公司所│          │    │
│    │          │          │      │有電池6顆(價值30000元)│          │    │
│    │          │          │      │，得手後，共以15200元 │          │    │
│    │          │          │      │之代價，變賣予不詳之資│          │    │
│    │          │          │      │源回收場，得款供己花用│          │    │
│    │          │          │      │。                    │          │    │
└──┴─────┴─────┴───┴───────────┴─────┴──┘

司法院資訊處製作；財團法人民間司法改革基金會備份。
